臺灣臺北地方法院刑事判決　　　　　　　　　　　　　九十二年度訴字第七五二號
　　公　訴　人　臺灣臺北地方法院檢察署檢察官
　　被　　　告　丁○○
　　　　　　　　戊○○
　　　　　　　　丙○○
　　共　　　同
　　指定辯護人　甲○公設辯護人　陳德仁
右列被告等因強盜等案件，經臺灣臺北地方法院檢察署檢察官提起公訴（該署九十二
年度偵字第六六三六號、第六六六五號、第八一四一號），及臺灣士林地方法院檢察
署檢察官移送併案審理（該署九十二年度偵字第四一二八號、第六○○一號），甲○
判決如左：
    主      文
丁○○連續意圖為自己不法之所有，結夥三人以上，攜帶兇器，以強暴至使不能抗拒
而取他人之物，累犯，處有期徒刑拾年。
戊○○連續意圖為自己不法之所有，結夥三人以上，攜帶兇器，以強暴至使不能抗拒
而取他人之物，累犯，處有期徒刑拾年。
丙○○連續意圖為自己不法之所有，結夥三人以上，攜帶兇器，以強暴至使不能抗拒
而取他人之物，處有期徒刑捌年。
    事      實
一、丁○○前於民國八十三年間，因犯搶奪、竊盜罪及違反麻醉藥品管理條例案件，
    經臺灣板橋地方法院及甲○各判處有期徒刑三年二月、有期徒刑五月、有期徒刑
    四月確定，復於八十四年間因竊盜案件，經臺灣士林地方法院判處有期徒刑五月
    確定，嗣經合併定其執行刑，而於九十二年一月十七日執行完畢出監。戊○○前
    於八十七年間，因侵占、妨害兵役等案件，經臺灣士林地方法院及臺灣高等法院
    分別判處有期徒刑六月及七月確定，嗣經合併定其執行刑，而於八十八年八月五
    日假釋出監，所餘刑期至八十九年三月七日屆滿，而以已執行論。詎丁○○、戊○○均不知悔改，或由丁○○與戊○○、或由丁○○與丙○○、或丁○○、戊○○、丙○○三人，共同基於意圖為自己不法所有之概括犯意聯絡，連續為左列(一)
    至(七)之強盜行為：
  (一)於九十二年二月二十五日上午五時許，丁○○與戊○○攜帶長約五十公分，客觀
    上足以對人之生命、身體、安全構成威脅且具有危險性而屬兇器之番刀一把，前
    往臺北縣淡水鎮○○街○段一號之「萊爾富」便利商店，二人為求觀察店內情形
    ，遂先、後進入該店購買餅乾及飲料後步出超商門口，嗣見無其他客人，即由丁○○手持前揭番刀進入店內，將該刀指向店員辛○○之胸口，逼迫其退至櫃臺，
    而以此脅迫之方法喝令辛○○交出金錢，至使辛○○不能抗拒，而將櫃臺收銀機
    打開，任由丁○○伸手取走收銀機內之現金新臺幣（下同）七千元；此際戊○○
    亦進入店內，站立於丁○○之後方協助控制情勢，戊○○並一邊戴上口罩，一邊
    對辛○○恫稱：「本來不想搶你的，叫你不要叫你還一直叫」等語，二人得手後
    逃逸離去。
  (二)丁○○、戊○○、丙○○於九十二年二月二十六日晚間，共乘二Ｃ─一○二六號
    自小客車（為丁○○之友人鄭正利所承租，丁○○擔任連帶保證人），俟丁○○
    提議欲強盜超商，三人即開始討論犯案地點，而均有犯強盜罪之謀議，然渠等唯
    恐車牌號碼暴露遭人發覺，遂起意竊取車牌改掛前開車輛，並於同日晚間八時許
    ，推由丙○○下車在淡水竹圍某五金行購買長約十餘公分，金屬材質，客觀上足
    以對人之生命、身體有所危害而屬兇器之扳手二支，於同日晚間十時許，共同基
    於意圖為自己不法所有之犯意聯絡，結夥三人，在臺北市○○區○○街二段路邊
    ，由丁○○在前揭自小客車駕駛座上把風接應，戊○○、丙○○下車各持前開扳
    手一支，拔取張政勝所有之ＤＢ─五三一九號車牌二面，竊盜得手後共乘前揭租
    賃自小客車駛往陽明山上，由戊○○、丙○○下車將該二面車牌懸掛於前揭承租
    之自小客車上，以供後述強盜犯行之用。翌（二十七）日凌晨二時五分許，丁○○、戊○○、丙○○三人基於前述之強盜謀議，駕駛上開已懸掛竊得車牌之車輛
    前往臺北市○○區○○街二十七號之「全家」便利商店，由丁○○、戊○○二人
    下車，先後以借用廁所及購買餅乾為由，分別進入店內，再一同進入該店，由丁○○持五百元紙鈔向庚○○更換一百元紙鈔後離去，以瞭解現場情形；十分鐘後
    ，丁○○遂攜前揭犯罪事實(一)所示之番刀一把藏於夾克內，再度與戊○○一同進
    入該店，由丁○○站立於櫃臺前亮出番刀刀柄，戊○○則站立於櫃臺出入口，將
    庚○○阻擋在櫃臺內，二人喝令庚○○交出現金，以此脅迫之方法，至使辛○○
    不能抗拒，而將櫃臺收銀機打開，交出店內現金五千六百元，戊○○則取走貨架
    上之長壽香煙四包，二人得手後搭乘前開自小客車，與在車上之丙○○一同離去
    ，隨後將車輛駛往臺北市北投區○○○路、豐年路口，將前開竊得之ＤＢ─五三
    一九號車牌二面拆下丟棄。
  (三)九十二年三月八日（起訴書誤載為三月九日）上午三時五十分許，丁○○、丙○○共乘由丙○○駕駛之前開二Ｃ─一○二六號自小客車，前往臺北縣新店市○○
    路○段六十之一號之「萊爾富」便利商店，由丙○○先下車進入該店購買「統一
    咖啡廣場」飲料一瓶，伺機觀察店內情形，隨即步出店外於門口把風，由丁○○
    進入店內，將店員癸○○叫至櫃臺，旋自夾克內取出預藏之前揭番刀一把，指向
    癸○○之胸口，喝令其交出金錢，以此脅迫之方法，至使癸○○不能抗拒，而將
    櫃臺收銀機打開，交出店內現金四千六百元，丁○○得手後即坐上由丙○○所駕
    駛而停放在該店門外等候之前揭車輛離去。
  (四)九十二年三月九日上午五時五十分許，丁○○、戊○○駕駛前開二Ｃ─一○二六
    號自小客車，前往臺北縣淡水鎮○○○路○段六十九號之「小豆苗」便利商店，
    由戊○○在車內駕駛座上等候接應，丁○○持前述番刀進入該店，將番刀指向店
    員乙○○之胸口喝令其交出現金，以此脅迫之方法，至使乙○○不能抗拒，而將
    櫃臺收銀機打開，交出店內現金六千元，丁○○得手後坐上戊○○駕駛之前開車
    輛逃離。
  (五)九十二年三月十日上午二時許，丁○○、戊○○、丙○○結夥三人，駕駛前揭二
    Ｃ─一○二六號自小客車，前往臺北市○○區○○街五十五號之「萊爾富」便利
    商店，由由丁○○於駕駛座上接應等候，戊○○下車後於店外把風，丙○○進入
    店內，自外套內取出預藏之前揭番刀，以左手持刀，右手則押住店員壬○○，將
    壬○○自雜誌架推向櫃臺，並喝令壬○○交出金錢，以此強暴之方法，至使壬○○不能抗拒，而將櫃臺收銀機打開，任由丙○○取走現金五千五百元，得手後與
    在店外把風之戊○○坐上丁○○接應之自小客車，由丁○○駕車離去。
  (六)九十二年三月十日上午三時五十分，丁○○、戊○○、丙○○結夥三人，駕駛前
    揭二Ｃ─一○二六號自小客車，前往臺北縣八里鄉○○路○段一一三號之「７─
    」便利商店，丁○○於駕駛座上接應等候，戊○○與丙○○下車進入店內，戊○○自外套內取出前開番刀，喝令店員己○○交出店內金錢，以此脅迫之方法，
    至使己○○不能抗拒，而將櫃臺收銀機打開，任由戊○○取走現金一千八百元，
    丙○○則進入櫃臺強取櫥窗內之行動電話易付卡九張，得手後二人即與在店外車
    上等候之丁○○會合駕車離去。
  (七)丁○○為供其強盜便利商店之用，又承前意圖為自己不法所有之竊盜故意，於九
    十二年三月十六日（起訴書誤為三月十五日）上午三時許，在臺北市○○區○○
    路一五八巷十六號前，以自備之鑰匙竊取王世宗所有之ＣＧＬ─七三○號重型機
    車，得手後於同日上午四時許，騎乘該機車前往臺北市北投區○○○路二段之「
    ７─」便利商店，承繼前開連續強盜犯行之概括犯意，持客觀上足對人之生命
    、身體造成危害而屬兇器之菜刀一把（起訴書誤為番刀）進入該店，將刀架在店
    員廖國宏之背部，強押其交出店內金錢，以此強暴之方法，至使廖國宏不能抗拒
    ，而將櫃臺收銀機打開，交出店內現金一萬元，丁○○取走現金得手後離去。
二、前開(三)所示強盜案件發生後，警方依店員癸○○之指述，於該「萊爾富」便利商
    店門外地上取得犯嫌所購買之「統一咖啡廣場」飲料盒，並採集店內飲料冰櫃把
    手及該飲料盒上犯嫌遺留之指紋，送請內政部刑事警察局鑑驗結果，發現與檔存
    丙○○指紋卡之指紋相符，遂於九十二年三月十日下午二時許，循線在丙○○工
    作之臺北縣新店市○○路○段三六五號「喬義五金工廠」將丙○○拘捕到案，嗣
    依丙○○之供述，於同日下午七時許，在臺北市○○區○○街八十八號前拘捕戊○○；復循線於同年三月二十日下午七時三十分許，在臺北市○○區○○路三號
    前查獲丁○○，而查知上情。
三、案經臺北縣警察局新店分局報請臺灣臺北地方法院檢察署檢察官偵查起訴，暨臺
    北縣警察局淡水分局、臺北市政府警察局北投分局分別報請臺灣士林地方法院檢
    察署檢察官移送併案審理。
    理      由
一、認定犯罪事實所憑之證據及理由：
  (一)關於右開犯罪事實欄一、(一)所示之犯罪事實部分：
    訊之被告戊○○雖矢口否認該部分犯行，辯稱當時伊僅前往該商店購物，巧遇被
    告丁○○在該店行搶，故進入欲阻止丁○○，並未參與本件犯行云云，惟據共同
    被告丁○○供承不諱。經查：
    1.被告丁○○、戊○○此部分攜帶兇器加重強盜之犯罪事實，除據被告丁○○於
      甲○審理時自白犯行外，並據該臺北縣淡水鎮○○街○段一號「萊爾富」便利
      商店店員辛○○於甲○審理時到庭具結證稱：我值班時丁○○、戊○○二人一
      起進入商店，先進來買餅乾及飲料，之後二人在門口聊天，戊○○進到店裡跟
      我換一百元的零錢，到側門玩夾娃娃機，到了上午五點四十分左右，我透過店
      內麥克風叫住在二樓的老闆起床，結果我每叫一聲，他們就從外面進來叫我不
      准再叫，我叫老闆前後大約十分鐘，之後丁○○就拿一把長四十公分的刀進來
      ，拿刀對著我說叫我把錢拿出來，因為他一進門就在我旁邊，所以我只能退到
      櫃臺裡面，丁○○一直靠過來，叫我把收銀機打開，我依他的指示打開收銀機
      ，他就自己伸手拿裡面的錢，這中間戊○○也從店外進入，邊走邊戴口罩，還
      罵說：本來不想搶你的，叫你不要叫，你還一直叫，之後二人就帶著錢一起從
      側門離開等語綦詳（甲○卷(一)，第一○六至一○七頁），經核與被告丁○○供
      述情節相符，足認被告丁○○前揭自白與事實相符，自為可採。
    2.經甲○於九十二年十一月二十七日庭訊審理時，曉諭就被告戊○○所涉本件強
      盜案件部分，擬以證人之身分對被告丁○○訊問，並依刑事訴訟法第一百八十
      六條第二項之規定，告知被告丁○○如恐因陳述致自己受刑事追訴或處罰，得
      依同法第一百八十一條之規定拒絕證言後，被告丁○○仍表示不拒絕證言，而
      同意依證人之身分具結證稱：本件戊○○有參與犯行，是我拿刀下手行搶，戊○○把風；戊○○有進入店內，我站在櫃臺行搶時，他站在我的後方，他有到
      貨架那裡，印象中他那天有戴口罩，當天我們先一起進去買東西，看店裡情形
      沒有人才行搶，戊○○有進去買飲料，目的是看店裡有沒有人，他還有跟店員
      聊天，內容我不清楚，戊○○是跟我一起去，但也有在我行搶時幫我注意店外
      情形等語明確（甲○卷(二)，第七三頁、第八一至八二頁），經核亦與證人辛○○前開證述情節相符，此外，復有該便利商店監視器錄影翻拍照片八張在卷可
      稽（見移送併辦之臺灣士林地方法院檢察署九十二年度偵字第六○○一號卷，
      第四三至四六頁）。被告戊○○雖辯稱伊前往該店購物時，巧遇丁○○在該店
      行搶，故進去欲阻止丁○○而未參與本件犯行云云，惟查，被告丁○○業已證
      稱戊○○有先進入店內購買飲料，以觀察店內人員狀況，於伊行搶時並站在伊
      後方，幫忙注意店外情形等語如前，且據證人辛○○證稱：丁○○拿刀進來時
      ，戊○○在外面，後來戊○○進到店裡是站在丁○○後面，邊戴口罩邊罵我：
      本來不想搶你，叫你不要叫，你還叫，同時站在丁○○身後，之後他就跟著丁○○離開店裡，沒有看到他有阻止丁○○之動作等語（甲○卷(一)，第一○八至
      一一一頁）。是被告戊○○既事先與被告丁○○進入店內購買飲料，以觀察該
      店情形，嗣於被告丁○○持刀進入該店強盜時，隨同進入而站立於丁○○之身
      後協助注意店外情形，並戴上口罩以言語對店員辛○○恫稱「本來不想搶你的
      」等語，顯見被告戊○○行為當時，係與被告丁○○基於相互之認識，而以共
      同犯罪之意思參與強盜罪構成要件之行為，其否認參與本件犯行，自不足採信
      。
  (二)關於右開犯罪事實欄一、(二)所示之犯罪事實部分：
    訊據被告丁○○對於此部分竊取ＤＢ─五三一九號車牌，並前往臺北市○○區○○街二十七號「全家」便利商店強盜財物之竊盜及強盜犯行，均坦承不諱；訊據
    被告戊○○否認竊取車牌之犯行，就強盜部分辯稱伊僅載丁○○去找朋友，後來
    見丁○○在店內行搶，伊也動手拿走架上之香菸四包云云；另訊之被告丙○○對
    於竊取車牌之犯行坦承在卷，惟陳稱伊於九十二年三月三日前往北投分局自首此
    部分犯行，另就強盜部分辯稱伊雖與丁○○、戊○○一同前往，但當時伊在車上
    睡覺，不知丁○○與戊○○要去強盜云云。經查：
    1.被告三人於九十二年二月二十六日晚間十時許，結夥三人，在臺北市○○區○○街二段路邊竊取張政勝所有之ＤＢ─五三一九號車牌二面，得手後懸掛於承
      租之二Ｃ─一○二六號自小客車，以供前往臺北市○○區○○街二十七號「全
      家」便利商店強盜犯案之用等事實，除據被告丁○○、丙○○於甲○審理時供
      述明確外，被告丁○○並於甲○九十二年十一月二十七日庭訊審理時，以證人
      之身分就其他被告戊○○、丙○○之此部分犯行具結證稱：竊取ＤＢ─五三一
      九號車牌當時我在車上，戊○○、丙○○下車去拔別人的車牌，當時我們是在
      關渡的山上，拔車牌是作案用的，是將偷來的車牌改掛在租來的車上，在前往
      社子街強盜時，三人都知道要搶超商，只是還沒確定商家，在尋找目標的時候
      ，不記得是何人說要用別人的車牌，所以他們才去拔牌，當天偷車牌的時候，
      車子是我停車，讓他們下車去動手，讓他們拿扳手去拔車牌，偷到之後，他們
      就放在車子右前座的地上，後來車子開到陽明山上，由他們二人下車改掛上去
      ，我知道他們要去偷車牌，只是我沒有動手等語明確（甲○卷(二)，第八四至八
      五頁）。被告丙○○亦於甲○前揭審理期日，以證人之身分就其他被告丁○○
      、戊○○之此部分犯行具結證稱：九十二年二月二十七日我與丁○○、戊○○
      去社子街便利商店之前，有竊取ＤＢ─五三一九號車牌，是戊○○提議的，拔
      車牌時丁○○在車上，我拔後面，戊○○拔前面車牌，是用扳手拔取的，我們
      一人一支扳手，長度約十公分，二支扳手是二十六日晚上七、八點在竹圍五金
      店購買，戊○○說沒有錢，叫我先墊錢去買扳手，說要拔大牌，車牌是去社子
      街前一天晚上大約八、九點在北投區○○街○段偷的，戊○○說要換車牌，怕
      被別人發覺，後來車子開上陽明山有換車牌，我在他們搶完超商之後，將車牌
      拔除丟在豐年路那裡等語（甲○卷(二)，第九一至九三頁），核與被告丁○○前
      揭證言相符。此外，二Ｃ─一○二六號自小客車，係被告丁○○之友人鄭正利
      於九十二年二月二十六日向白文東所承租，由丁○○任連帶保證人，該車屆期
      並未歸還，直至警方於同年三月十一日因查獲丁○○等人強盜案件始尋獲等情
      ，業據白文東於警詢時證述在卷（臺灣臺北地方法院檢察署九十二年度偵字第
      六六六五號卷(二)，第十四至十八頁），並經被害人張政勝於警詢時就其所有Ｄ
      Ｂ─五三一九號車牌之失竊情形指訴明確（見臺北市政府警察局北投分局補送
      甲○之該局九十二年三月四日張政勝筆錄，甲○卷(二)，第一三三頁），復有車
      輛竊盜車牌失竊個別查詢報表查詢車牌認可資料、車籍作業系統查詢認可資料
      、失竊報告、贓物認領保管單（同見臺北市政府警察局北投分局補送甲○之資
      料，見甲○卷(二)，第一三四至一三七頁）、臺北市監理處九十二年十二月八日
      北市監北字第○九二六三七三八七○○號函檢附之ＤＢ─五三一九號汽車車籍
      查詢表（甲○卷(二)，第一四九至一五一頁）在卷可稽。被告戊○○否認參與該
      竊盜犯行，自屬卸責之詞，難以採信。又被告丁○○雖供稱當日除扳手外，尚
      有使用螺絲起子云云，惟此與被告丙○○所述僅攜帶扳手行竊等語不符（見甲○卷(二)，九九頁），查被告丁○○係於車上等候而未下車行竊，已如前述，是
      其就竊盜時所攜帶之工具，自不若實際經手之被告丙○○為明瞭，因認此部分
      應以丙○○之前揭供述為可採。
    2.被告三人竊取ＤＢ─五三一九號車牌得手後懸掛於承租之二Ｃ─一○二六號自
      小客車，前往臺北市○○區○○街二十七號之「全家」便利商店，被告丙○○
      在車上未下車，被告丁○○持前揭番刀與被告戊○○進入該店強盜得手等事實
      ，除據被告丁○○於甲○審理時供述明確外，並據該便利商店店員庚○○於甲○審理時證稱：戊○○先進來要借廁所，我告知不外借他就出去，沒多久進來
      買一包餅乾，約十分鐘後被告戊○○、丁○○一起進來，丁○○拿一張五百元
      換一百元鈔票，之後一起出去，十分鐘後二人又一起進來，丁○○站在櫃臺前
      面，戊○○站在櫃臺出入口，把我堵在櫃臺裡，丁○○開口叫我把錢拿出來，
      還說不會傷害我，並說如果不把錢拿出來你就知道要死了（台語），戊○○也
      講一樣的話，他們搶完一台收銀機覺得錢不夠，又叫我把另一台收銀機的錢給
      他們，他們二人都有將手伸出來，我分別將錢交在他們二人手上，戊○○離開
      時還拿貨架上四包香煙；丁○○有將手伸進外套，拿出一小截看起來像是刀子
      的東西給我看，雖未完全露出，但我還是會害怕，為了保護自己的生命安全，
      只有順從他們的指示等語（甲○卷(一)，第一一二至一一三頁）。另被告丁○○
      復以證人之身分，就共同被告戊○○、丙○○此部分強盜犯行具結證稱：我和
      戊○○、丙○○一起去社子街全家便利商店，丙○○在車上，我拿刀子，戊○○和我一起進去，錢是店員拿給我的，四包長壽煙何人拿的我不知道，丙○○
      在車上開車，我們是開喜美小客車，是用朋友的名義去租的，我擔任保證人（
      甲○卷(二)，第七三至七四頁）；當天由我開車去，丙○○留在車上後座，他並
      沒有睡覺，他做什麼我不知道，我們之前就說好要去搶，但丙○○有害怕猶豫
      ，所以我和戊○○進去行搶，丙○○留在車上，我沒有交代丙○○要做什麼事
      情，搶完後，我和戊○○上車，由我開車（甲○卷(二)，第七九頁）；那天是我
      先提議要行搶，三個人就開始討論地點，後來到現場丙○○看起來有一點猶豫
      ，所以就留在車上，當天丙○○並沒有表示要放棄行搶或勸阻我們，我只是覺
      得他拖拖拉拉的，所以我就跟丙○○說我跟戊○○一起下車進去（甲○卷(二)，
      第八一頁）等語明確。此外，並有經檢察官勘驗且為被告等所是認之便利商店
      監視器錄影帶一卷可憑。依該錄影帶錄攝內容，九十二年二月二十七日上午二
      時五分五十八秒，戊○○、丁○○進入商店，六分二十秒時丁○○站立櫃臺前
      ，亮出夾克內所藏之刀，戊○○走進櫃臺拿取架上香菸後，由被害人庚○○將
      兩台收銀機內之現金交給丁○○，有勘驗筆錄在卷可稽（臺灣臺北地方法院檢
      察署九十二年度偵字第六六六五號卷(二)，第一五三頁）。依證人庚○○及被告
      丁○○前揭證述情節，佐以監視器拍攝畫面，足知被告戊○○事先曾一人或與
      被告丁○○一同進入該店，或佯稱欲借廁所使用，或藉言購買餅乾、更換零鈔
      ，目的均在伺機觀察店內情形，其對於隨同被告丁○○進入店內拿取貨架上之
      香菸一節，亦不否認，顯見被告戊○○係與被告丁○○基於共同強盜之意思，
      而參與強盜罪構成要件之行為，自屬強盜犯行之共同正犯。戊○○辯稱伊本載
      丁○○去找朋友，嗣見丁○○在店內行搶，故動手拿走架上香菸云云，藉言否
      認犯行，自屬卸責之詞，不足採信。
    3.又被告丙○○雖辯稱伊有去現場，但在車上睡覺，不知道丁○○、戊○○進入
      店內做何事，直到他們二人從店內出來在車上數錢才知道他們進去搶錢云云。
      惟查，被告三人於九十二年二月二十五日晚間共乘前揭二Ｃ─一○二六號自小
      客車時，即已共同謀議欲強盜超商，僅於尚未選定犯案商家之際，為避免嗣後
      強盜犯行遭察覺，始先於同日晚間八、九時在臺北市○○區○○街二段路邊竊
      取上開ＤＢ─五三一九號車牌，懸掛於前揭自小客車後，三人於翌日（二十六
      日）上午二時許駕該車前往臺北市○○區○○街二七號「全家」便利商店，被
      告丁○○持番刀與被告戊○○進入該店強盜財物，被告丙○○留在車上未下車
      等事實，已據被告丁○○證述：伊先提議要行搶，三人開始討論地點，在前往
      社子街強盜時，三人都知道要搶超商，只是還沒確定商家，在尋找目標時不知
      何人提議要使用他人車牌，故才去拔取車牌，渠等之前就說好要去搶，到了超
      商現場丙○○看起來略有害怕猶豫，伊覺得戊○○拖拖拉拉的，故伊對丙○○
      說伊和戊○○下去行搶，丙○○留在車上後座，並未睡覺，伊未交代丙○○要
      做什麼事情，丙○○亦未表示放棄行搶或勸阻等語明確，已如前述。被告丙○○既與其餘被告丁○○、戊○○共同謀議強盜超商在先，且為躲避追查而與被
      告戊○○下車拔取他人車牌懸掛於前揭自小客車，進而前往社子街便利商店，
      足認其自始即有與其他被告參與該強盜犯罪之謀議，其後亦未有任何放棄或阻
      止其他被告依循渠等先前謀議而犯罪之表示或意思，顯仍係以自己同謀犯罪之
      意思，而由其他共同被告實施犯罪行為，自屬所謂「同謀共同正犯」，依司法
      院大法官會議釋字第一○九號解釋之意旨，仍應依刑法第二十八條關於共同正
      犯之規定論處。被告丙○○辯稱僅在車上睡覺，事先不知情而未參與本件強盜
      犯行云云，尚難認為可採。
  (三)關於右開犯罪事實欄一、(三)所示之犯罪事實部分：
    訊據被告丁○○固坦承與被告丙○○共犯此部分強盜犯行，惟辯稱當日伊係攜帶
    武士刀形狀之木棍而非刀子；訊之被告丙○○，固承認曾先下車至該店購買咖啡
    ，惟辯稱伊回到車上後發現丁○○不在車上，轉頭發現丁○○已經進入商店行搶
    ，伊便跑回駕駛座等丁○○上車後將車子開走，之前不知道丁○○要去搶錢云云
    。經查：證人即臺北縣新店市○○路○段六十之一號「萊爾富」便利商店之店員
    癸○○於甲○審理時到庭結證稱：當天我在店裡洗廁所時，丙○○先進來買飲料
    ，結完帳就離開，我走到靠近倉庫時，就換丁○○進來，二人相隔不到一分鐘，
    丁○○進來就停留在櫃臺前面，我以為他要買煙，我就走過去進櫃台，結果他就
    亮出一把近六十公分的的刀子，直接指我的胸口，叫我把錢拿出來，我那時候很
    害怕，我不能抵抗，因為他已經將刀抵在我胸前，只好開收銀機把抽屜拉出來，
    櫃臺收銀機有二台，二台的抽屜都有拉出來，讓丁○○自己拿錢，他把抽屜內的
    紙鈔全部拿走，當時丙○○在外面，丁○○得手後，他們就一起從南勢角的方向
    離開，在我上班那段時間只有賣出那瓶統一咖啡廣場飲料，而空盒正好丟在店外
    面，是警察到場時找到的，故提供予警員做指紋比對；我被搶時丙○○就站在外
    面觀看，故我認定他在外把風等語明確（甲○卷(一)，第一四四至一四六頁）。另
    據被告丁○○以證人身分，就被告丙○○此部分犯行具結證稱：這次我跟丙○○
    去強盜，丙○○開車，前天晚上十一、二點的時候我們就在一起，等夜深無人的
    時候才去行搶（甲○卷(二)，第七四至七五頁）；當天是丙○○開車，他有先進去
    買飲料，目的看店裡有無人，等他出來後，我才持刀進去行搶，丙○○就在外面
    等語明確（甲○卷(二)，第八二頁）。雖被告丁○○於警詢時供稱伊駕車在外把風
    ，丙○○拿番刀進入強盜等語（見臺灣臺北地方法院檢察署九十二年度偵字第六
    六六五號卷(二)，第四頁），惟此非但與證人癸○○證述之被害情節迥異，且據被
    告丁○○於甲○審理時，予以釐清答稱：警訊時伊知道是丙○○供出來的，故就
    說是丙○○去搶的，前揭於甲○九十二年十一月二十七日庭訊審理時所為之證言
    方屬實在（甲○卷(二)，第八二至八三頁），足見其前揭警詢所言與事實不符，自
    以其於甲○之證述為可信，附此敘明。此外，被告丁○○進入臺北縣新店市○○
    路○段六十之一號「萊爾富」便利商店，將店員癸○○叫至櫃臺後，即自夾克內
    取出刀，命癸○○打開兩台收銀機，伸手拿取現金離開之強盜犯行經過，亦據檢
    察官於偵查中勘驗該店監視器錄影帶屬實，並製有勘驗筆錄附卷可稽（臺灣臺北
    地方法院檢察署九十二年度偵六六六五卷(二)，第一五三頁背面），復有該監視器
    錄影翻拍照片計十四張在卷可參（臺灣臺北地方法院檢察署九十二年度警聲搜二
    七八號卷，第十至十四頁；臺灣臺北地方法院檢察署九十二年度偵字第六六六五
    號卷(二)，第一四二至一四三頁）。又警方於本件強盜犯行案發後，依證人癸○○
    指稱犯嫌曾購買「統一咖啡廣場」飲料等情，而將在該店門外地上取得而為犯嫌
    所丟棄之該飲料盒上採集之指紋一枚，併同於該店飲料冰櫃上所採集之指紋三枚
    ，送請內政部警政署刑事警察局鑑驗結果，發現依序分別與被告丙○○檔存之指
    紋卡左食指、左中指、左環指、左中指指紋相符，亦有該局九十二年三月十日刑
    紋字第○九二○○三八四三九號鑑驗書在卷可資佐憑（臺灣臺北地方法院檢察署
    九十二年度偵字第六六六五號卷(一)，第三六至三七頁）。被告丙○○辯稱伊僅進
    入購買飲料，不知丁○○要去強盜財物云云，依前開說明，顯不足採。又被告丁○○雖辯稱當日伊係攜帶武士刀形狀之木棍而非刀子等語，惟此據證人癸○○證
    述其當天看到的是刀子、不是木棍等語明確（甲○卷(一)，第一五三頁），且依前
    揭監視器翻拍照片，被告丁○○確係手持長約四、五十公分之番刀而非木棍，其
    辯稱僅持木棍並未持刀云云，自難採信，爰予敘明。
  (四)關於右開犯罪事實欄一、(四)所示之犯罪事實部分：
    訊據被告丁○○坦承與被告戊○○共犯此部分強盜犯行；訊之被告戊○○則矢口
    否認有所參與。經查，被告丁○○、戊○○此部分攜帶兇器加重強盜之犯罪事實
    ，業據證人即臺北縣淡水鎮○○○路○段六十九號「小豆苗」便利商店店員乙○○於甲○審理時證稱：當天是丁○○先到店裡買飲料，後來丁○○又第二次進來
    拿刀指向我的胸前，叫我把收銀機的錢給他，我會感到害怕，我總共拿收銀機的
    錢大約五、六千元交給丁○○，我把收銀機的錢交給他後，他手又指向抽屜，並
    把刀指向我，我就把抽屜的錢拿給他，後來丁○○拿錢後，外面有一台黑色的車
    在接應，因為我有看到他上車，他並非從駕駛座上車，所以知道是接應的車等語
    綦詳（甲○卷(二)，第六八至七十頁）；並經被告丁○○於甲○審理時以證人身分
    ，就被告戊○○此部分犯行具結證稱：證人乙○○所說在車上接應我的人就是戊○○（甲○卷(二)，第七七頁），前往時我不記得何人開車，不敢確定戊○○有無
    進入超商店內，但確定搶完後是戊○○開車接應載我離開現場（甲○卷(二)，第八
    三頁），戊○○知道我要去行搶，他有分得贓款，搶完後我進副駕駛座，是戊○○開車等語明確（甲○卷(二)，第一六三頁），核與前揭證人乙○○證稱被告丁○○搶完後有從副駕駛座坐上接應之車輛離開等情，相符一致。又被告丁○○雖於
    甲○先前準備程序訊問時供稱戊○○並未參與本件，起訴書所載全部犯罪事實均
    為伊與丙○○一起犯案云云（見甲○九十二年九月八日準備程序筆錄），惟此不
    僅與相關證人證述情節不合，而係先前袒護被告戊○○之詞，且嗣後被告丁○○
    於甲○於九十二年十一月二十七日庭訊審理時，經告知就恐因陳述致自己受刑事
    追訴或處罰之部分得拒絕證言，惟被告丁○○仍表示不拒絕證言，而同意以證人
    之身分，於額外擔負刑法偽證重罪處罰之壓力下，仍為前開不利於被告戊○○之
    證述，足見其證言之憑信性應已獲得足夠確保，且其證述情節復與證人乙○○證
    述內容互核相符，甲○因認其嗣後所為不利於被告戊○○之證述為可採。被告戊○○空言否認此部分犯行，難以採信。
  (五)關於右開犯罪事實欄一、(五)所示之犯罪事實部分：
    訊據被告丁○○坦承與被告戊○○、丙○○共犯此部分強盜犯行；訊據被告丙○○對於此部分犯罪事實亦不否認，惟辯稱伊沒有拿刀押著被害人，伊是從外套拿
    出刀子，叫被害人拿錢出來，講完之後就把刀子收起來云云；訊之被告戊○○則
    矢口否認該犯行。經查：
    1.此部分犯罪事實，業據證人即臺北市○○區○○街五十五號「萊爾富」便利商
      店店員壬○○於甲○審理時證稱：當時我在整理貨架，丙○○就進來拿出番刀
      ，長度大約四十五至五十公分，刀子的刀刃前端是有彎曲，他是從外套拿出來
      ，一手押著我，一手把刀拿在我面前，要我把收銀機的錢拿出來，他就把我推
      進櫃臺命令我把收銀機打開，我會感到害怕，就把收銀機打開，他將錢拿走，
      丙○○進入店裡的時候，我是在進門的左手邊，是雜誌架那裡，他一進門就直
      接走到我身旁，並把刀子拿出來，而且是正面指向我，距離我的臉不到五公分
      ，是刀刃向著我的臉，在這樣的情況下，我沒有辦法反抗。他在雜誌架那邊開
      口跟我說要求我交出收銀機的現金，櫃台距離雜誌架約三至五公尺，他是從我
      的右後方推我到櫃台等語綦詳（甲○卷(二)，第十九至二一頁）。並據被告丁○○於甲○審理時供述暨以證人身分就其餘被告此部分犯行證稱：本件我們三人
      一起進去，是戊○○、丙○○動手行搶，我開車，戊○○、丙○○一起下車，
      我只能確定丙○○有進去店內，戊○○有無進去我現在不記得，後來是戊○○
      先上車，最後丙○○才上車（甲○卷(二)，第七八頁），三人都知道要行搶，戊○○、丙○○二人一起下車，戊○○比較早回來，當時他在外面把風等語（甲○卷(二)，第一六三至一六四頁），且據被告丙○○於甲○審理時供述暨以證人
      身分就其餘被告此部分犯行證稱：雨聲街萊爾富那次戊○○有去，但沒有進店
      裡（見甲○卷(一)，第九三頁），雨聲街部分是我們三個人一起去的，這二次丁○○都有一起去，只是他沒有進店裡等語明確（甲○卷(二)，第一○一頁）。此
      外，復經甲○當庭播放勘驗該便利商店監視器錄影帶，並製有勘驗筆錄在卷可
      稽（甲○卷(二)，第四六頁）。
    2.關於本件被告三人強盜行為之具體分擔內容，雖被告丁○○於警詢及偵查中或
      供稱係伊與戊○○在外把風，丙○○時番刀進入行搶；或稱伊拿刀和丙○○進
      去，戊○○開車而不知情等語，而與其嗣後於甲○審理時之供詞有不一致之情
      形，惟其於甲○九十二年十一月二十七日審理時已基於證人之身分，於負擔偽
      證罪之壓力下，具體結證稱：本件係戊○○、丙○○下車，其留在車上等語，
      並陳明伊之前希望戊○○沒有事，因而為不實之供述，應以前揭審理期日作證
      時所說之證詞為實在，之前以為開車的罪比較輕，所以想幫戊○○說是他開車
      等語（甲○卷(二)，第七八至七九頁）。經核其於甲○審理時所為前揭證言，與
      證人壬○○及被告丙○○證述之情節，互核一致，亦與監視器拍攝情節相符，
      甲○因認被告丁○○嗣後於甲○所為不利於被告戊○○之證述，應有極高之可
      信度，自得據為不利於被告戊○○之認定。被告戊○○否認此部分犯行，難以
      採信。至於被告丙○○雖辯稱伊僅從外套拿出刀子，叫被害人拿錢出來，講完
      之後就把刀子收起來，沒有拿刀押住被害人云云，然查，依本件監視器錄影畫
      面顯示，被告丙○○進入該超商後，即走向門右邊之雜誌架，而確有左手持刀
      指向店員壬○○，右手將壬○○推向櫃臺，以此方法使壬○○交出現金之舉動
      ，證人壬○○亦明確證稱：丙○○從外套拿出番刀，一手押著我，一手把刀拿
      在我面前，刀刃向著我的臉，距離不到五公分，把我推進收銀機要我把錢拿出
      來，我無法反抗等語，足見被告丙○○顯係以現時不法之暴力危害加諸於壬○○，至使壬○○不能抗拒而交付財物，自已符合刑法強暴手段之概念，縱其嗣
      後有將該番刀置入外套內之舉動，亦無礙於其強盜犯行之成立，爰予敘明。
  (六)關於右開犯罪事實欄一、(六)所示之犯罪事實部分：
    訊據被告丁○○、戊○○、戊○○對於此部分犯罪事實，均於甲○審理時自白在
    卷，並據被告戊○○供稱伊有與丙○○進去便利商店搶東西（甲○卷(二)，第八八
    頁）；據被告丙○○供稱本件三個人一起去，戊○○有進到店裡，丁○○有一起
    去，只是他沒有進去店裡（甲○卷(一)，第九三頁；甲○卷(二)，第一○一頁），暨
    被告丁○○供述本件伊開車在外面把風，戊○○、丙○○二人進去搶等語明確（
    甲○卷(二)，第七八、八三頁）。復經證人即該臺北縣八里鄉○○路○段一一三號
    「７─」便利商店店員己○○於警詢時及偵查中證稱：戊○○著黑色外套並持
    刀，丙○○著米色外套未持刀，嚇令我返回櫃臺，我不敢不從將收銀機打開，持
    刀歹徒將收銀機內現金搶走，未持刀歹徒亦自櫃臺後方取走易付卡，二人得手後
    跳上門外一輛接應之深色自小客車，行搶之歹徒至少有三名（臺灣臺北地方法院
    檢察署九十二年度偵字第六六六五號卷(一)，第三二至三四頁），戊○○與丙○○
    進來，戊○○叫我到櫃臺拿開山刀指著我，叫我拿出錢，我不敢反抗打開收銀機
    ，他整個盒子拿走，丙○○拿櫃臺後方的預付卡九張（臺灣臺北地方法院檢察署
    九十二年度偵字第六六六五卷(二)，第一二六頁）等語綦詳，並有監視器列印畫面
    四張在卷可稽（同上卷，第一四○至一四一頁）。此外，被告戊○○、丙○○進
    入該便利商店之強盜犯案經過，亦經甲○當庭播放勘驗該店監視器錄製之ＶＣＤ
    內容無訛（甲○卷(二)，第二五頁）。經核被告三人於甲○審理時所為之自白，均
    與其他客觀證據相符，自得援為不利於渠等認定之依據。
  (七)關於右開犯罪事實欄一、(七)所示之犯罪事實部分：
    訊據被告丁○○對於此部分先竊取ＣＧＬ─七三○號重型機車，得手後一人騎乘
    該車前往臺北市北投區○○○路二段之「７─」便利商店，持兇器菜刀一把進
    入該店，以將刀架在店員廖國宏背部之強暴方法，強取現金一萬元現金得手之事
    實，自白不諱，核與證人即前揭便利商店店員廖國宏於警詢及偵查中指證情節相
    符（臺灣臺北地方法院檢察署九十二年度偵字第六六六五卷(二)，第八五至八六頁
    、第一二九頁），亦與ＣＧＬ─七三○號重型機車所有人王世宗於警詢時指述機
    車被竊之經過情形，互核一致，足見被告丁○○前揭自白與事實相符，自得援為
    不利於其之認定。
  (八)綜右各情，被告等人右揭編號(一)至(七)之竊盜及強盜犯行，其事證均已明確，渠等
    犯行均堪認定。
二、按刑法第三百二十一條第一項第三款之攜帶兇器竊盜罪，係以行為人攜帶兇器竊
    盜為其加重條件，此所謂兇器，其種類並無限制，凡客觀上足對人之生命、身體
    、安全構成威脅，具有危險性之兇器均屬之，且祇須行竊時攜帶此種具有危險性
    之兇器為已足，並不以攜帶之初有行兇之意圖為必要，最高法院七十九年台上字
    第五二五三號判例意旨參照。查被告等人為前揭強盜行為時，除前揭犯罪事實欄
    (七)所示之最後一次強盜犯行係使用菜刀外，其餘犯罪事實欄(一)至(六)所示之強盜犯
    行均持同一把刀等情，業據被告丁○○供明在卷（甲○卷(二)，第一六五頁），足
    見被告等人使用之刀具，應為一把菜刀與另一不詳刀具。查該不詳刀具雖未扣案
    ，惟依被告丁○○之供述，暨其於偵查庭中手繪該刀具之圖案（臺灣臺北地方法
    院檢察署九十二年度偵字第八一四一號卷，第三五頁），比對證人癸○○當庭繪
    製之刀具型式（甲○卷(一)，第一五六頁），可知該刀具刀刃略有彎曲而非筆直，
    參酌證人辛○○、癸○○、壬○○等人目睹該刀具之證詞，足見被告等人使用之
    另一刀具，應係長約五十公分之番刀（證人即各該便利商店店員或有謂係開山刀
    ）。查該番刀與菜刀既均屬金屬製成之鋒利刀具，客觀上即均足以對人之生命、
    身體、安全構成威脅而具有危險性，均屬兇器之一種。另查被告等人竊取ＤＢ─
    五三一九號車牌時，係使用攜帶長約十餘公分，金屬材質之扳手二支，該扳手客
    觀上足以對人之生命、身體有所危害，亦屬兇器。次按刑法上之強盜罪，行為人
    所施用之強暴、脅迫手段，只須壓抑被害人之抗拒，使其喪失自由意思為已足，
    縱令被害人無實際行為，仍不影響強盜罪之成立，最高法院九十一年台上字第四
    八九一號判決意旨參照。被告等人持前開番刀、菜刀前往前揭便利商店，以強暴
    或脅迫之手段強押或喝令被害人交付財物，雖被害人辛○○、庚○○、癸○○、
    乙○○、壬○○、己○○、廖國宏等人實際上並無反抗行為而均交付財物，惟均
    陳稱渠等遭番刀或菜刀直指胸口或面部，或遭被告強押時，均甚感害怕，為求自
    身安全而不敢或不願反抗等語，足見該等被害人之自由意志，確已因被告等人之
    強暴、脅迫手段而喪失，自無礙於強盜罪之成立。核被告丁○○、戊○○就前開
    犯罪事實欄(一)、(四)所為，被告丁○○、戊○○、丙○○就犯罪事實欄(二)所為，被
    告丁○○、丙○○就犯罪事實欄(三)所為，被告丁○○就犯罪事實欄(七)所為，均係
    犯刑法第三百三十條第一項、第三百二十一條第一項第三款之攜帶兇器強盜罪；
    被告三人就犯罪事實欄(五)、(六)所為，均係犯刑法第三百三十條第一項、第三百二
    十一條第一項第三款、第四款之結夥三人、攜帶兇器強盜罪。被告結夥三人於九
    十二年二月二十六日晚間，攜帶屬兇器之扳手竊取ＤＢ─五三一九號車牌之行為
    ，係犯刑法第三百二十一條第一項第三款、第四款之結夥三人、攜帶兇器竊盜罪
    。被告丁○○於九十二年三月十六日上午三時許，竊取ＣＧＬ─七三○號重型機
    車之行為，係犯刑法第三百二十條第一項竊盜罪。按刑法分則或刑法特別法中規
    定之結夥二人或三人以上之犯罪，應以在場共同實施或在場參與分擔實施犯罪之
    人為限，不包括同謀共同正犯在內（最高法院七十六年台上字第七二一○號判例
    參照），被告三人就犯罪事實欄(二)所示之強盜犯行，既僅被告丁○○、戊○○二
    人在場共同實施，被告丙○○僅事先與其他被告有共同強盜之犯罪謀議，而別無
    參與實施犯罪之行為，業經甲○認定如前，則被告三人就此部分所為，應係犯刑
    法第三百三十條第一項、第三百二十一條第一項第三款之攜帶兇器強盜罪，公訴
    意旨認係犯結夥三人、攜帶兇器強盜罪，尚有未洽。被告丁○○等人就與其他被
    告共同犯罪之上開強盜、竊盜犯行，分別均有犯意之聯絡及行為之分擔，均為共
    同正犯。被告丁○○就前揭(一)至(七)七次加重強盜犯行，被告戊○○就前揭(一)、(二)
    、(四)、(五)、(六)五次加重強盜犯行，被告丙○○就前揭(二)、(三)、(五)、(六)四次加重強
    盜犯行，時間緊接，方法相同，觸犯基本構成要件相同之罪名，顯係基於概括犯
    意為之，均為連續犯，依刑法第五十六條規定，均論以一結夥三人、攜帶兇器加
    重強盜罪，並加重其刑。被告丁○○、戊○○、丙○○三人所犯竊取ＤＢ─五三
    一九號車牌之加重竊盜犯行，與前揭犯罪事實(二)之加重強盜犯行；暨被告丁○○
    所犯竊取ＣＧＬ─七三○號重型機車之竊盜犯行，與前揭犯罪事實(七)之加重強盜
    犯行，各有方法目的之牽連關係，為牽連犯，均應從一重加重強盜罪處斷。查被
    告丁○○前於八十三年間，因犯搶奪、竊盜罪及違反麻醉藥品管理條例案件，經
    臺灣板橋地方法院及甲○各判處有期徒刑三年二月、有期徒刑五月、有期徒刑四
    月確定，復於八十四年間因竊盜案件，經臺灣士林地方法院判處有期徒刑五月確
    定，嗣經合併定其執行刑，而於九十二年一月十七日執行完畢出監；被告戊○○
    前於八十七年間，因侵占、妨害兵役等案件，經臺灣士林地方法院及臺灣高等法
    院分別判處有期徒刑六月及七月確定，嗣經合併定其執行刑，而於八十八年八月
    五日假釋出監，所餘刑期至八十九年三月七日屆滿，而以已執行論，有臺灣高等
    法院被告全國前案紀錄表一件在卷可考，其二人受有期徒刑執行完畢後，五年內
    再犯本件有期徒刑以上之罪，均為累犯，應依法加重其刑，並依法遞加之。爰審
    酌被告三人均年輕力壯，被告丁○○、戊○○甫受有期徒刑執行完畢未久，竟均
    不思正途，僅因缺錢花用或為購買毒品，竟以結夥三人或攜帶兇器之強暴脅迫方
    式，連續於深夜進入僅有店員一人之便利商店強盜之犯罪手段，對於被害人及遭
    強盜商家之精神、財物造成莫大恐懼與損失，影響社會治安甚鉅，及被告丁○○
    於警、偵訊時為袒護被告戊○○，故為不實之供詞，惟嗣於甲○尚能據實供述，
    被告丙○○雖坦承部分犯行，惟就部分犯行仍予否認，被告戊○○矢口否認大部
    分犯行，一再飾詞狡辯，犯後態度惡劣、毫無悔意等一切情狀，各量處如主文所
    示之刑，以示懲儆。
三、被告等人強盜所用之番刀及菜刀，均已棄置滅失，業據被告丁○○、丙○○供明
    在卷，復查無其他積極證據證明其現仍存在，爰不予宣告沒收，爰予敘明。
四、另被告丙○○雖陳稱：其曾於九十二年三月三日前往臺北市政府警察局北投分局
    ，向員警供出渠等竊取ＤＢ─五三一九號車牌之竊盜犯行而自首云云。惟按自首
    係對於未發覺之犯罪而為，故尚未有犯罪行為之前，即無自首之問題，連續犯之
    裁判上一罪其一部分既因案被司法警察發覺查獲，基於裁判上無法分割之法理，
    其全部行為均不得依自首規定減輕其刑（最高法院七十三年度第二次刑事庭會議
    決議(二)、司法院廳刑一字第○四六一三號函參照）。查被告丙○○於警方尚未
    發覺竊取ＤＢ─五三一九號車牌之犯罪行為人前，即於九十二年三月三日下午七
    時許，前往臺北市政府警察局北投分局，向警員供出渠等竊取車牌之前揭犯行（
    該竊盜犯行與犯罪事實欄(二)所示之強盜犯行，有牽連犯之裁判上一罪關係，業如
    前述）等情，固經被告丙○○陳明在卷，並有臺北市政府警察局北投分局檢送甲○之該局九十二年三月三日警詢筆錄在卷可稽（甲○卷(二)，第一三○頁以下），
    惟被告丙○○於自首該竊盜犯行之後，復於九十二年三月八日、同年三月十日連
    續為前揭犯罪事實欄(三)、(五)、(六)所示之加重強盜犯行，且其嗣後之強盜犯行係經
    警方循線發覺查獲，揆諸前揭說明，其連續強盜犯行之一部分既經發覺查獲，其
    全部連續強盜行為均不得依自首之規定減輕其刑，爰予敘明。
五、臺灣臺北地方法院檢察署檢察官起訴書及臺灣士林地方法院檢察署檢察官移送併
    案審理移送公函，雖均未記載被告結夥三人竊取ＤＢ─五三一九號車牌之加重竊
    盜犯行，惟業據公訴人當庭補充被告等人此部分犯行，且被告等人該部分竊盜犯
    行，與檢察官起訴書所載之前揭犯罪事實(二)所示之攜帶兇器加重強盜犯行，屬裁
    判上一罪之牽連犯關係，依刑事訴訟法第二百六十七條規定，為起訴效力所及，
    甲○自得就該部分加重竊盜之犯罪事實，併為審理判決。另臺灣士林地方法院檢
    察署九十二年度偵字第四一二八號、第六○○一號移送併案審理之強盜犯行部分
    ，其犯罪事實分別與本件已起訴部分（臺灣臺北地方法院檢察署九十二年度偵字
    第六六三六號、第六六六五號、第八一四一號）之前揭(一)、(七)犯罪事實重複，而
    屬事實上同一之案件，此據公訴人陳明在卷（甲○卷(一)，第一八九頁），並經甲○審酌如前，附此敘明。
據上論斷，應依刑事訴訟法第二百九十九條第一項前段，刑法第二十八條、第五十六
條、第三百三十條第一項、第三百二十一條第一項第三款、第四款、第三百二十條第
一項、第五十五條、第四十七條，罰金罰鍰提高標準條例第一條前段，判決如主文。
本案經檢察官林黛利到庭執行職務
中　　　華　　　民　　　國　　九十三　　年　　　一　　　月　　　七　　　日
                                      臺灣臺北地方法院刑事第十一庭
                                          審判長法  官  劉方慈
                                                法  官  陳容正
                                                法  官  林庚棟
右正本證明與原本無異。
如不服本判決，應於判決送達後十日內，向甲○提出上訴狀。
                                                書記官  殷玉芬
中　　　華　　　民　　　國　　九十三　　年　　　一　　　月　　十三　　日
附錄本案論罪科刑法條全文：
中華民國刑法第三百二十八條：
意圖為自己或第三人不法之所有，以強暴、脅迫、藥劑、催眠術或他法，至使不能抗
拒，而取他人之物或使其交付者，為強盜罪，處五年以上有期徒刑。
以前項方法得財產上不法之利益或使第三人得之者，亦同。
犯強盜罪因而致人於死者，處死刑、無期徒刑或十年以上有期徒刑；致重傷者，處無
期徒刑或七年以上有期徒刑。
第一項及第二項之未遂犯罰之。
預備犯強盜罪者，處一年以下有期徒刑、拘役或三千元以下罰金。
中華民國刑法第三百三十條：
犯強盜罪而有第三百二十一條第一項各款情形之一者，處七年以上有期徒刑。
前項之未遂犯罰之。
中華民國刑法第三百二十條：
意圖為自己或第三人不法之所有，而竊取他人之動產者，為竊盜罪，處五年以下有期
徒刑、拘役或五百元以下罰金。
意圖為自己或第三人不法之利益，而竊佔他人之不動產者，依前項之規定處斷。
前二項之未遂犯罰之。
中華民國刑法第三百二十一條：
犯竊盜罪而有左列情形之一者，處六月以上、五年以下有期徒刑：
一  於夜間侵入住宅或有人居住之建築物、船艦或隱匿其內而犯之者。
二  毀越門扇、牆垣或其他安全設備而犯之者。
三  攜帶兇器而犯之者。
四  結夥三人以上而犯之者。
五  乘火災、水災或其他災害之際而犯之者。
六  在車站或埠頭而犯之者。
前項之未遂犯罰之。
